臺灣高等法院刑事判決
109年度上訴字第4391號
上  訴  人  
即  被  告  黃博裕



選任辯護人  劉政杰律師(法扶律師)          
上列上訴人因詐欺案件，不服臺灣桃園地方法院108年度訴字第1
171號，中華民國109年8月20日第一審判決（起訴案號：臺灣桃
園地方檢察署107年度偵字第18544、27197號），提起上訴，本
院判決如下：
    主  文
上訴駁回。
    事  實
一、劉文偉(所涉本件加重詐欺等案件，業經原審法院判處罪刑
    確定)與羅凱文(所涉本件加重詐欺等案件，業經原審法院判
    處罪刑確定)，基於招募他人加入犯罪組織之犯意聯絡，於
    民國106年8月間，在嘉義市某網路咖啡店內，經由羅凱文介
    紹，由沈得愷(所涉本件加重詐欺等案件，業經原審法院判
    處罪刑確定)接手劉文偉之車手工作，加入真實姓名年籍資
    料不詳、綽號「天下」之成年人為首之具有結構性之詐欺犯
    罪組織集團，於同年9 月12日，由劉文偉轉交2支工作手機
    給沈得愷，沈得愷則負責聽從「天下」以手機通訊軟體QQ所
    發送指示，持詐欺集團所交付之人頭帳戶提款卡及密碼，提
    領因受詐欺集團詐騙而匯入人頭帳戶之贓款，並將贓款轉交
    給黃博裕。嗣沈得愷、黃博裕及「天下」等詐欺集團成員，
    意圖為自己不法所有，基於3 人以上共同詐欺取財及以不正
    方法由自動付款設備取得他人之物之犯意聯絡，分別於附表
    所示之時間，向附表所示之人施用詐術，使附表所示之人陷
    於錯誤而依指示匯款至附表所示人頭帳戶，嗣由沈得愷於附
    表所示時間及地點，提領附表所示之贓款，交付給黃博裕，
    沈得愷並取得約1.5%即附表所示新臺幣（下同）12,613元報
    酬，黃博裕則約取得每日2,000元之報酬，附表所示3天共計
    取得6,000元報酬。
二、案經蔡文慶訴由臺南市政府警察局刑事大隊暨王奕惀、黃建
    聞、葉竹芸、趙妍婷、曾惠芬、林建餘、胡永城、張鈞瑋、
    李大青、楊淞棉、陳伯澐、張瑋剛、林羽謙、李後崇、魏巧
    楹訴由花蓮縣警察局移送臺灣桃園地方檢察署檢察官偵查起
    訴。
    理  由
壹、證據能力部分：
一、證人即同案被告劉文偉、羅凱文、沈得愷於警詢中陳述，對
    於上訴人即被告黃博裕(下稱被告)而言，屬被告以外之人於
    審判外之陳述，被告及其辯護人於本院準備程序中已否認其
    等在警詢中陳述之證據能力（見本院卷一第244頁），且其
    等在警詢中之陳述亦不具有刑事訴訟法第159條之2、第159
    條之3有關傳聞法則例外規定之要件，是證人即同案被告劉
    文偉、羅凱文、沈得愷於警詢中陳述，對於被告而言，自無
    證據能力。
二、另按被告以外之人（包括證人、鑑定人、告訴人、被害人及
    共同被告等）於審判外之陳述雖不符刑事訴訟法第159條之1
    至之4等四條之規定，然經當事人於審判程序同意作為證據
    ，法院審酌該言詞陳述或書面陳述作成時之情況，認為適當
    者，亦得為證據；當事人、代理人或辯護人於法院調查證據
    時，知有刑事訴訟法第159條第1項不得為證據之情形，而未
    於言詞辯論終結前聲明異議者，視為有前項之同意，同法第
    159條之5定有明文。立法意旨在於傳聞證據未經當事人之反
    對詰問予以核實，原則上先予排除。惟若當事人已放棄反對
    詰問權，於審判程序中表明同意該等傳聞證據可作為證據；
    或於言詞辯論終結前未聲明異議，基於尊重當事人對傳聞證
    據之處分權，及證據資料愈豐富，愈有助於真實發見之理念
    ，且強化言詞辯論主義，使訴訟程序得以順暢進行，上開傳
    聞證據亦均具有證據能力。查本件除如上所述外，以下所引
    用之被告以外之人於審判外之供述證據，因檢察官、被告及
    其辯護人已於本院準備程序及審判程序時均表示沒意見（見
    本院卷一第244頁，本院卷二第53至55頁），且迄至言詞辯
    論終結前均未聲明異議，而本院審酌上開供述或非供述等證
    據資料製作時之情況，無不當取供及證明力明顯過低之瑕疵
    ，認以之作為證據應屬適當，揆諸前開規定，本院亦認為均
    應有證據能力。
三、另本院以下援引之其餘非供述證據資料（見本院卷一第244
    至254頁，本院卷二第55至68頁），檢察官、被告及其辯護
    人於本院準備程序及審判程序時對其證據能力均不爭執（見
    本院卷一第244至254頁，本院卷二第55至68頁），且其中關
    於刑事訴訟法第164條第2項規定，證物如為文書部分，係屬
    證物範圍。該等可為證據之文書，已經依法踐行調查證據之
    程序，即提示或告以要旨，自具有證據能力，併此敘明。
貳、實體部分：
一、訊據被告矢口否認有何附表所示各次之以不正方法由自動付
    款設備取得他人之物及三人以上共同犯詐欺取財犯行，辯稱
    ：其沒有在桃園收受沈得愷交付之詐欺取財款項，案發期間
    被告都是以開車作為代步工具，從來沒有去過桃園，有遠通
    電收車輛AGH-3755號自用小客車高速公路通行明細為證，而
    臺灣新竹地方法院107年度訴字第714號刑事判決亦曾以被告
    持有之手機行動電話基地台於案發時間未出現於新竹地區，
    而判決被告無罪，本案既不能證明被告持有之手機曾出現在
    案發地點之行動電話基地台，即不能認定被告曾在桃園收受
    沈得愷交付之詐欺取財款項云云。惟查：
(一)上揭事實，業據證人即同案被告劉文偉於偵查、本院審理中
    ，及證人即同案被告沈得愷於偵查、原審審理中證述明確，
    此徵諸證人劉文偉於偵查中供稱：「(問：沈得愷為何加入
    詐騙集團？）他朋友羅凱文介紹他加入的。」、「(問：當
    初是羅凱文找沈得愷一起去找你的嗎？）是。」、「(問：
    當初怎麼說？）我父親先中風，我不想做了，【天下】要我
    去找接手的車手，接著羅凱文介紹沈得愷加入，【天下】就
    要我所有的東西交給沈得愷，就是1支工作手機，提款卡是
    【天下】通知我們去領包裹時取得的，卡片領完變成警示帳
    戶後，【天下】就叫我們把卡片丟掉。卡片不會每次用了就
    丟掉，能用的話就繼續領。」、「(問：沈得愷擔任車手提
    領的錢交給誰？）黃博裕。我領的錢也是交給黃博裕。黃博
    裕在詐騙集團負責收錢。當初我第一天做的時候，【天下】
    就叫我把錢交給黃博裕。」、「(問：沈得愷交錢給黃博裕
    時，你有無在旁邊？）沒有。我們各自單獨領錢並交錢。」
    、「(問：你們詐騙集團成員？）沈得愷、黃博裕、羅凱文
    、蔡岳仲【已成年、也被抓了】跟我。」、「(問：你們詐
    騙集團的上手？）【天下】。我們都用ＱＱ與【天下】聯繫。
    」、「(問：你們車手提款時，【天下】會要求你們使用何
    交通工具？）只能步行或搭大眾交通工具，他都是指示說現
    在去某處附近的ATM領錢。【天下】有跟我們說不要自己開
    車或騎車。」等語(見107年度偵字第18544號偵卷【下稱第1
    8544號偵卷】第76至77頁)；於本院審理中證述：「（問：
    你在詐騙集團擔任之角色為何？）車手。」、「（問：你領
    到包裹後錢是交給誰？）被告。」、「（問：是否有介紹沈
    得愷加入詐騙集團？）沒有，是羅凱文介紹沈得愷加入的。
    」、「（問：你剛才說你是交錢給黃博裕，你是在哪邊交付
    錢給被告？）我們有統一地方，每個縣市交錢都在麥當勞。
    」、「（問：你有在桃園地區交付詐欺所得之款項給黃博裕
    嗎？）我自己做的部分有。」、「（問：提示107偵字第271
    97號卷第303頁反面，你在同次偵查庭檢察官問你沈得愷擔
    任車手提領的錢交給誰，你說黃博裕，後面接著說【我領的
    錢也是交給黃博裕，黃博裕在詐騙集團負責收錢，當初我第
    一天做的時候『天下』就叫我把錢交給黃博裕】，你當時所述
    是否如此？）  對。」、「（問：所以你知道沈得愷擔任車
    手提領的詐騙款項有交給黃博裕，是否如此？）應該是有。
    」、「（問：  為什麼你一開始回答辯護人沈得愷擔任車手
    所收得的款項是否有交給黃博裕這件事情你說不知道？）應
    該是有，因為我自己就是交給他，我沒有遇到第二個收錢的
    人，所以我認為也是交給他。因為我自己擔任車手領到的錢
    全部都是交給黃博裕，沒有第二個人，所以我認為沈得愷所
    領到詐騙的款項也是交給黃博裕。」、「（問：沈得愷有無
    告訴你過提領的款項都是交給黃博裕？）沒有說全部，他不
    是這樣講，他是說有交過給黃博裕，但不是全部都交給黃博
    裕，因為他也講過交給吳韋奇過。」、「（問：沈得愷說他
    有把提領的款項交給黃博裕的時間點是在106 年9月28日、9
     月30日、10月1 日之間或之後？）之後。」、「（問：沈
    得愷有無告訴你說他將提領的款項交給黃博裕？）有。」、
    「（問：你剛才回答法官在9 月後，還有10月間有聽過沈得
    愷說有交錢給黃博裕，你是在什麼情況下會跟沈得愷聊到這
    件事情？）他那時候沒做車手的時候。」等語（見本院卷一
    第410至415頁)；及證人沈得愷於偵查、原審審理中證述：
    我是透過羅凱文介紹加入「天下」為首詐騙集團擔任取款車
    手，我缺錢要養3 個小孩，羅凱文介紹我給劉文偉，劉文偉
    跟我說明工作內容並帶我走一遍，我看著劉文偉如何領錢，
    劉文偉交給我2 支工作手機等語；另證稱：106年9月12日以
    前我去找劉文偉，劉文偉跟我說工作內容並帶我走一遍，我
    看著劉文偉如何領錢，劉文偉領到的錢都交給黃博裕，劉文
    偉後來給我工作機，我擔任車手，手機裡有一個叫「天下」
    的人用QQ指揮我，我後來都是受「天下」指示去指定地點領
    錢，領到錢後，「天下」叫我去當地麥當勞的廁所把錢交給
    黃博裕，「天下」指示一天全部領完錢，再去指定麥當勞二
    樓或三樓廁所交給黃博裕，我確定我於106年9月30日在桃園
    市蘆竹區南崁一帶、桃園市桃園區藝文特區一帶銀行提款後
    ，我將款項交付給黃博裕，我確定我於106年10月1日至桃園
    市桃園區臺灣企銀、第一銀行桃園分行提款後，是將款項交
    給黃博裕等語自明（見第10706號偵卷第89至90頁，原審卷
    第第98至101頁），益徵同案被告沈得愷係由同案被告劉文
    偉、羅凱文共同招募加入本案真實姓名年籍資料不詳、綽號
    「天下」之成年人為首之具有結構性之詐欺犯罪組織集團擔
    任取款車手工作無訛，且同案被告沈得愷於附表所示時、地
    提領詐騙款項後，確係轉交被告甚明。
(二)次查，本案告訴人蔡文慶、王奕惀、黃建聞、葉竹芸、趙妍
    婷、曾惠芬、林建餘、胡永城、張鈞偉、李大青、楊淞棉、
    陳伯澐、張瑋剛、林羽謙、李後崇、魏巧楹等人如附表所示
    遭詐騙及匯款過程，亦據證人即告訴人蔡文慶、王奕惀、黃
    建聞、葉竹芸、趙妍婷、曾惠芬、林建餘、胡永城、張鈞偉
    、李大青、楊淞棉、陳伯澐、張瑋剛、林羽謙、李後崇、魏
    巧楹等人於警詢中證述甚詳(見第10706號偵卷第20至22頁，
    第27197號偵卷第99至103、113至115、121至123、133至137
    、148至150、158至161、168至170、175至177、181至183、
    189至191、196至197、204至206、214至215、223至225、23
    3至236頁)，此外，復有告訴人蔡文慶之匯款紀錄、內政部
    警政署反詐騙諮詢專線紀錄表；告訴人王奕惀之臺北市政府
    警察局大安分局瑞安街派出所受理刑事案件報案三聯單、匯
    款紀錄單；告訴人黃建聞之彰化縣警察局員林分局大村分駐
    所陳報單、受理刑事案件報案三聯單、內政部警政署反詐騙
    案件紀錄表、匯款紀錄；告訴人葉竹芸之內政部警政署反詐
    騙諮詢專線紀錄表、臺南市政府警察局永康分局鹽行派出所
    受理各類案件紀錄表、受理刑事案件報案三聯單；告訴人趙
    妍婷之臺中市政府警察局第六分局協和派出所陳報單、受理
    刑事案件報案三聯單、內政部警政署反詐騙案件紀錄表、匯
    款紀錄；告訴人曾惠芬之臺南市政府警察局第一分局東門派
    出所陳報單、受理各類案件紀錄表、受理刑事案件報案三聯
    單、內政部警政署反詐騙諮詢專線紀錄表、受理詐騙帳戶通
    報警示簡便格式表、匯款紀錄；告訴人林建餘之雲林縣警察
    局斗六分局斗六派出所陳報單、受理詐騙帳戶通報警示簡便
    格式表、內政部警政署反詐騙諮詢專線紀錄表、匯款紀錄；
    告訴人胡永城之桃園市政府警察局楊梅分局草湳派出所陳報
    單、內政部警政署反詐騙諮詢專線紀錄表；告訴人張鈞瑋之
    南投縣政府警察局埔里分局桃米派出所陳報單、受理各類案
    件紀錄表；告訴人李大青之桃園市政府警察局龍潭分局龍潭
    派出所陳報單、受理各類案件紀錄表、內政部警政署反詐騙
    諮詢專線紀錄表、匯款紀錄；告訴人楊淞棉之內政部警政署
    反詐騙案件紀錄表、匯款紀錄；告訴人陳伯澐之花蓮縣警察
    局花蓮分局中華派出所陳報單、受理各類案件紀錄表、受理
    刑事案件報案三聯單、內政部警政署反詐騙諮詢專線紀錄表
    、匯款紀錄；告訴人張瑋剛之桃園市政府警察局桃園分局大
    樹派出所陳報單、內政部警政署反詐騙案件紀錄表、匯款紀
    錄；告訴人林羽謙之臺北市政府警察局萬華分局東園街派出
    所陳報單、內政部警政署反詐騙案件紀錄表、匯款紀錄、存
    摺明細；告訴人李後崇之臺北市政府警察局士林分局蘭雅派
    出所陳報單、受理各類案件紀錄表、內政部警政署反詐騙諮
    詢專線紀錄表、匯款紀錄；告訴人魏巧楹之新北市政府警察
    局新莊分局中港派出所陳報單、受理各類案件紀錄表、受理
    刑事案件報案三聯單、匯款紀錄、朱正成之台灣銀行帳戶00
    0 -000000000000 號、玉山銀行帳戶000-000000000000號之
    開戶基本資料及交易明細表；楊明諭之中華郵政帳戶000-00
    000000000000 號、台新銀行帳戶000-00000000000000號、
    華南銀行帳戶000-000000000000號、三信商銀帳戶000-0000
    000000號之開戶基本資料及交易明細表、被告沈得愷提領畫
    面截圖47張等資料在卷可稽(第10706號偵卷第9、15、19、2
    3至36頁，第27197號偵卷第11至13、15至19、41至111、117
    至120、124、127、129、131、139、143、145至154、157、
    162至174、179至180、184至185、187至188、193至195、19
    8至199、201至203、207至213、第216至222、226至232、23
    7至242、246至259、261至268頁)，是被告確有共同參與本
    案三人以上共同犯詐欺取財等犯行，被告辯稱其未參與本案
    犯行，自非可採。
(三)被告雖以前詞置辯，惟參諸證人劉文偉於偵查中證稱：我擔
    任車手提款時，「天下」會要求我只能步行或搭大眾交通工
    具，「天下」都是指示我現在去某處附近的ATM 領錢，「天
    下」有跟我們說不要自己開車或騎車等語（見第18544號偵
    卷第77頁），顯見「天下」所屬詐欺集團為規避查緝，均要
    求取款車手不要自己開車或騎車甚明。是被告固提出遠通電
    收車輛AGH-3755號自用小客車高速公路通行明細為證，既然
    本案取款不會駕駛汽車，則上開AGH-3755號自用小客車高速
    公路通行明細則無任何參考價值，尚難執此作為有利被告之
    認定。另本院細繹被告所涉另案即臺灣新竹地方法院107 年
    度訴字第714 號刑事判決（下稱新竹地院判決），該新竹地
    院判決所認定被告無罪之事實期間為106年7月8日至同年7 
    月9日，與本案事實期間106年9月28日至同年10月1日毫無關
    連，況上開新竹地院判決雖以被告於106年7月9日行動電話
    基地台未出現於新竹地區而為被告有利之認定，然本案事實
    為「天下」所屬詐欺集團係有交付工作機與集團成員且以該
    工作機內之QQ具體指示取款，在此另提供工作機之特定事實
    背景下，被告於106年9月28日至同年10月1日其間，其個人
    手機行動電話基地台有無出現在桃園地區乙節，與本案被告
    是否即為前往向同案被告沈得愷收取附表所示款項之人，毫
    無關連，自不得執此不相同事實之新竹地院判決而作為被告
    有利之不在場證明。
(四)綜上所述，被告所辯，均不足採信。從而，本案事證明確，
    被告上開犯行，均堪認定，均應依法論科。
二、論罪部分：
(一)被告行為後，組織犯罪防制條例第2 條第1項之條文，已於1
    07年1月3日修正公布，將原先之「本條例所稱犯罪組織，指
    3人以上，以實施強暴、脅迫、詐欺、恐嚇為手段或最重本
    刑逾5年有期徒刑之刑之罪，所組成具有持續性『及』牟利性
    之有結構性組織」之規定，修正為「本條例所稱犯罪組織，
    指3人以上，以實施強暴、脅迫、詐欺、恐嚇為手段或最重
    本刑逾5年有期徒刑之刑之罪，所組成具有持續性『或』牟利
    性之有結構性組織」，並自107年1月5日施行，足見修正後
    之上開條文已將犯罪組織須同時具有「持續性」及「牟利性
    」二構成要件之規定，修正為僅須具有「持續性」或「牟利
    性」其中一要件即可，比較新舊法結果，自以修正前即106
    年4月19日修正公布、同年月21日施行之組織犯罪防制條例
    第2條第1項之規定較有利於被告，依刑法第2條第1 項前段
    之規定，被告所犯本件參與犯罪組織犯行，自應適用行為時
    法即106年4月21日施行之組織犯罪防制條例規定。被告與同
    案被告劉文偉、羅凱文、沈得愷加入「天下」共組詐騙集團
    ，擔任集團中收取「車手」所交付之詐騙款項，為3 人以上
    、以實施詐欺為手段，具有持續性及牟利性之有結構性組織
    ，自該當於組織犯罪防制條例第2條第1項所稱之犯罪組織，
    是就被告如附表編號1所示犯行，被告所涉參與犯罪組織部
    分，原應依修正前組織犯罪防制條例第4條第1項參與犯罪組
    織罪論處，惟因此部分，業經臺灣新竹地方法院以另案即10
    7年度訴字第373、386號案件審理並經判決確定在案，有該
    案判決書影本1份在卷可稽(見第27197號偵卷第461至466頁
    頁)，因被告所涉參與犯罪組織部分，既經臺灣新竹地方法
    院另案判決確定，則被告參與犯罪組織之繼續行為，既已為
    該案中之首次犯行所包攝，該參與犯罪組織行為之評價已獲
    滿足，自不得重複於他次詐欺犯行中再次論罪，以免過度評
    價及悖於一事不再理原則，是本院就此部分，自不得再加以
    審究，合先敘明。
(二)核被告就附表所為，係犯刑法第339 條之2第1項之以不正方
    法由自動付款設備取得他人之物罪及同法第339條之4第1項
    第2 款之三人以上共同犯詐欺取財罪。被告以一行為同時觸
    犯三人以上共同詐欺取財罪及非法由自動付款設備取得他人
    財物罪等罪名，為想像競合犯，依刑法第55條規定從一重之
    三人以上共同詐欺取財罪處斷。又附表編號2 、3 、6 所示
    各該告訴人陷於錯誤所為數次匯款；同案被告沈得愷就同表
    附表編號1 至3 、5 至10、12至16所示數次提領行為，顯係
    被告與其他詐欺集團成員共同基於單一加重詐欺取財、以不
    正方法由自動付款設備取得他人之物罪之個別犯意，分別於
    密接時、空以相同方式，反覆侵害各該同一法益，依一般社
    會健全觀念，在客觀上難以強行分割，在評價上，應視為數
    個舉動之接續施行，合為包括之一行為予以評價，較為合理
    ，各應論以接續犯。
(三)另按共同實施犯罪行為之人，在合同意思範圍以內，各自分
    擔犯罪行為之一部，相互利用他人之行為，以達其犯罪之目
    的者，即應對於全部所發生之結果，共同負責。又共同正犯
    之成立，祇須具有犯意之聯絡及行為之分擔，既不問犯罪動
    機起於何人，亦不必每一階段犯行，均須參與（最高法院28
    年上字第3110號判例、34年上字第862 號判例意旨參照）。
    又共同正犯之意思聯絡，原不以數人間直接發生者為限，若
    有間接之聯絡者，亦包括在內，如甲分別邀約乙、丙犯罪，
    雖乙、丙間彼此並無直接之聯絡，亦無礙於其為共同正犯之
    成立（最高法院77年台上字第2135號判例意旨參照）。查被
    告雖未以電話聯繫附表所示各該告訴人，並以該等方式為詐
    術行為，然由同案被告沈得愷提領其等因受騙而陷於錯誤所
    匯入人頭帳戶之款項，嗣經由被告轉交上游詐欺集團成員，
    顯係各自分擔犯罪行為之一部，並相互利用他人之行為，以
    達犯罪之目的，從而，被告自應就所參與犯行，對於全部所
    發生之結果，共同負責。是被告與同案被告沈得愷及「天下
    」所屬詐欺集團成員間，有犯意聯絡及行為分擔，應依刑法
    第28條規定論以共同正犯。
(四)被告侵害附表編號1 至16所示之被害人16人之財產法益，犯
    意各別，行為互殊，應予分論併罰。
三、駁回上訴之理由：
　　原審審理後，認被告犯罪事證明確，並審酌被告為貪圖不法
    利益，參與詐欺集團組織，與「天下」所屬詐欺集團成員分
    工合作，從事詐欺取財犯罪行為，嚴重危害社會治安，對善
    良百姓之財產權亦造成鉅大威脅，被告係向同案被告沈得愷
    收取款項後交付上手與「天下」所屬詐欺集團，顯見被告於
    「天下」所屬詐欺集團組織內之分工角色地位高於同案被告
    沈得愷，附表所示提領詐騙所得金額不小，兼衡其犯罪動機
    、目的、手段、素行、參與分工情形等一切情狀，量處如原
    判決主文所示之刑，並就合併定應執行有期徒刑4年6月；並
    敘明被告於本案係負責向同案被告沈得愷收取款項交付上手
    ，被告之犯罪所得係以附表所示3 日（即106年9月28日、同
    年9月30日、同年10月1日）計算，每日工作所得均固定為2,
    000元，被告本案犯罪所得應為6,000 元，均未扣案，均應
    依法宣告沒收，於全部或一部不能沒收或不宜執行沒收時，
    追徵其價額。經核原審認事用法，俱無違誤，量刑亦屬妥適
    。被告提出上訴意旨，固仍執原審辯解及前詞否認犯行，惟
    查，本件被告涉有以不正方法由自動付款設備取得他人之物
    罪及同法第339條之4第1項第2 款之三人以上共同犯詐欺取
    財犯行，其事證已臻明確，已如前述，被告上開辯解，自非
    可採；此外，本件原判決就被告上訴理由所執取捨亦已多所
    論述及說明其憑以認定之依據，有如前述，經核與吾人日常
    生活經驗所得之定則亦無違背。故被告所執上訴理由，本院
    尚難採為被告有利認定之依據。是本件被告之上訴，為無理
    由，應予駁回。
據上論斷，應依刑事訴訟法第368條，判決如主文。
本案經檢察官陳建勳提起公訴，檢察官董怡臻到庭執行職務。
中　　華　　民　　國　　110 　年　　4 　　月　　20　　日
                  刑事第十一庭  審判長法　官　周煙平
　　　　　　　　　　　　　　　　　　　法　官　連育群
　　　　　　　　　　　　　　　　　　　法　官　吳炳桂　　
以上正本證明與原本無異。
如不服本判決，應於收受送達後20日內向本院提出上訴書狀，其
未敘述上訴之理由者並得於提起上訴後20日內向本院補提理由書
（均須按他造當事人之人數附繕本）「切勿逕送上級法院」。
                                      書記官  陳淑婷
中　　華　　民　　國　　110 　年　　4 　　月　　20　　日
附錄：本案論罪科刑法條全文　　　　　
中華民國刑法第339條之4
犯第339 條詐欺罪而有下列情形之一者，處1 年以上7 年以下有
期徒刑，得併科1 百萬元以下罰金：
一、冒用政府機關或公務員名義犯之。
二、三人以上共同犯之。
三、以廣播電視、電子通訊、網際網路或其他媒體等傳播工具，
    對公眾散布而犯之。
前項之未遂犯罰之。
中華民國刑法第339條之2
意圖為自己或第三人不法之所有，以不正方法由自動付款設備取
得他人之物者，處3 年以下有期徒刑、拘役或30萬元以下罰金。
以前項方法得財產上不法之利益或使第三人得之者，亦同。
前二項之未遂犯罰之。

附表：
編號 告訴人 遭詐欺之方式 匯款時地、金額 匯入之人頭帳戶 同案被告沈得愷提領之時地及金額 同案被告沈得愷所得報酬1.5% 1 蔡文慶 詐騙集團成員於 106 年9 月 28 日 12 時許，撥打電話給蔡文慶，佯稱其姪女需借錢，致使蔡文慶誤信為真，陷於錯誤，依指示匯款至指定帳戶。 106 年 9 月 28日 12 時 27 分許，在臺北市○○區○○○路 00 號之臺北市第五信用合作臨櫃匯款 18 萬元。 朱正成之台灣銀行帳戶 000-00000000000000號（經桃園地方法院檢察署檢察官以106 年度偵字第30239 號、第28379 號、107 年度偵字第12507 號、第1637號、第153 號聲請簡易判決處刑） 106 年 9 月 28日 12 時 57 分許、 58 分許、59 分許，在桃園市○○區○○路 00 號中華郵政中壢郵局 ATM，分別提領 2萬、 2 萬、 2萬。106 年 9月 28 日 13 時2 分許、 13 時5 分許、 13 時6 分許、 13 時7 分許、 13 時7 分許，在桃園市○○區○○路00 號日盛銀行中壢分行 ATM，分別提領 1 萬、 2 萬、 2 萬、 2 萬、 2 萬。106 年 9 月28 日 15 時 4分許，在不詳地點，以手機網路轉帳 29,950 元至朱正成山銀行帳戶 000-0000000000000號（經本署檢察官以 106 年度偵字第 30239號、第 28379號、 107 年度偵字第 12507號、第 1637 號、第 153 號聲請簡易判決），嗣於同日 15 時49 分許，在桃園市○○區○○路 000 號山銀行中壢分行ATM，提領 2 萬9 千元。共提領17 萬 9 千元。 2,685元 2 王奕惀 詐騙集團成員於 106 年9 月 30 日 17 時 34 分許，撥打電話給王奕惀，佯稱三民書局網購賣場客服，謊稱工作人員疏失，將一筆訂單誤設為多筆訂單，須依指示操作 ATM，致使王奕惀誤信為真，陷於錯誤，依指示操作，匯款至指定之帳戶 於 106 年 9 月30 日 18 時 16分許、 17 分許，在不詳地點，分別匯款 29,983 元、29,983 元。 楊明諭之土地銀行帳戶 000-000000000000號（經臺灣臺中地方檢察署檢察官以107 年度偵字第4276號、第 4761號、第 6857 號、107年度偵字第30457號為不起訴處分） 106 年 9 月 30日 18 時 20 分許、 21 分許、22 分許、 23分許、 25 分許、 29 分許，在桃園市○○區○○路 000 號中信銀南崁分行ATM，分別提領2 萬、 2 萬、2 萬、 2 萬、2 千、 905 元。共提領82,905 元 1,543 元    於 106 年 9 月30 日 18 時 58分許，在臺北市大安區和平東路 2段 347 ◆台新銀行北師分行，匯款3 萬元 楊明諭之中華郵政帳戶 000-00000000000000（經臺灣臺中地方檢察署檢察官以107 年度偵字第4276號、第 4761號、第 6857 號、107年度偵字第30457號為不起訴處分） 106 年 9 月 30日 19 時 2 分許，在桃園市○○區○○路 000號元大銀南崁分行 ATM，提領 2萬元。  3 黃建聞 詐騙集團成員於 106 年9 月 30 日 20 時 36 分許，撥打電話給黃建聞，佯稱美美網客服，謊稱內部人員作業疏失，誤將先前上網訂房誤設為分期轉帳，須依指示操措 ATM，致使黃建聞誤信為真，陷於錯誤，依指示匯款至指定帳戶 於 106 年 9 月30 日 21 時 6 分許，在臺中市自由路 2 段彰化銀行以現金存款方式，匯款 3 萬元。 楊明諭之台新銀行帳戶 000-00000000000000號（經臺灣臺中地方檢察署檢察官以107 年度偵字第4276 號、第 4761號、第 6857 號、107 年度偵字第30457 號為不起訴處分） 於 106 年 9 月30 日 21 時 8分許、 9 分許，在桃園市○○區○○路 0000號土地銀行北桃園分行 ATM，分別提領 2 萬、1 萬元。共提領3 萬元 855元    於 106 年 9 月30 日 21 時 8 分許，在臺中市自由路 2 段彰化銀行以現金存款方式，匯款 2 萬 7 千元。 楊明諭之華南銀行帳戶 000-000000000000號（經臺灣臺中地方檢察署檢察官以107 年度偵字第4276號、第 4761號、第 6857 號、107年度偵字第30457號為不起訴處分） 於 106 年 9 月30 日 21 時 13分許、 13 分許，在桃園市○○區○○○街 00號凱基銀行藝文分行 ATM，分別提領 2 萬、 7千元。共提領 2萬 7 千元。  4 葉竹芸 詐騙集團成員於 106 年9 月 30 日 17 時 48 分許，撥打電話給葉竹芸，謊稱先前在 OB 嚴選網所購買之包包，因內部員工操作疏失，須依指示操作取消，致使葉竹芸誤信為真，陷於錯誤，依指示匯款至指定之帳戶。 於 106 年 9 月30 日 18 時 20分許，在臺南市○○區○○街 00 號之全家超商 ATM，匯款 2 萬 3 千元。 楊明諭之土地銀行帳戶 000-000000000000號 由被告沈得愷提領編號 2 被害人黃奕惀所匯款項至楊明諭土地銀行帳戶之款項時，一併提領之。 同編號2 5 趙妍婷 詐騙集團成員於 106 年9 月 30 日 20 時 7 分許，撥打電話給趙妍婷，佯稱三民書局客服，謊稱內部工作人員疏失，誤設多筆訂單，須依指示操作ATM，致使趙妍婷誤信為真，陷於錯誤，依指示匯款至指定之帳戶。 於 106 年 9 月30 日 20 時 54分許、 20 時 55分許，在臺中市○○區○○路 0 段000000號永安郵局，分別匯款29,989 元、18,960 元。 楊明諭之台新銀行帳戶 000-000000000000000號 於 106 年 9 月30 日 20 時 55分許、 56 分許、 57 分許、57 分許，在桃園市○○區○○○街 000 號上海商銀北桃園分行 ATM，分別提領 2 萬、 2 萬、 2 萬、 1 萬8,700 元。共提領 7 萬 8,700元 1,180 元 6 曾惠芬 詐騙集團成員於 106 年9 月 30 日 15 時 46 分許，撥打電話給曾惠芬，佯稱三民書局客服，謊稱曾惠芬在超商領取書籍時因店員操作錯誤而重複訂購，須依指示操作 ATM，致使曾惠芬誤信為真，陷於錯誤，依指示操作匯款至指定帳戶 於 106 年 9 月30 日 17 時 20分許，在華南銀行某 ATM，匯款29,985 元。 楊明諭之三信商銀帳戶 000-0000000000號（經臺灣臺中地方檢察署檢察官以107年度偵字第4276號、第4761 號、第 6857號、 107年度偵字第30457號為不起訴處分） 於 106 年 9 月30 日 17 時 25分許、 26 分許，在桃園市○○區○○路 0 段00 號華南銀行南崁分行 ATM，分別提領 2 萬、 1 萬。共提領 3 萬元。 900元    於 106 年 9 月30 日 18 時 7 分許，在華南銀行某ATM，匯款 29,985元。 楊明諭之土地銀行帳戶 000-000000000000號 106 年 9 月 30日 18 時 13 分許、 14 分許，在桃園市○○區○○路 000 號永豐銀南崁分行ATM，分別提領2 萬、 1 萬。共提領 3 萬元。  7 林建餘 詐騙集團成員於 106 年10 月 1 日 14 時 53 分許，撥打電話給林建餘，佯稱百威遊行社，謊稱因工作人員疏失，誤設合約，須依指示操作，致使林建餘誤信為真，陷於錯誤，依指示操作 ATM，匯款至指定之帳戶 於 106 年 10 月1 日16時27分許，在雲林縣斗南鎮彰化銀行斗南分行ATM ，匯款29,985元。 楊明諭之台新銀行帳戶 000-00000000000000號 於 106 年 10月1 日16時33分許、34分許，在桃園市○○區○○路00號台企銀桃園分行ATM ，分別提領2 萬、1 萬。共提領3萬元。 450元 8 胡永城 詐騙集團成員於 106 年9 月 30 日 16 時 30 分許，撥打電話給胡永城，佯稱百威旅遊客服，謊稱先前泰國旅遊時多刷一筆出團費，因內部員工疏失，導致重複扣款，須依指示操作，致使胡永城誤信為真，陷於錯誤，依指示操作匯款至指定之帳戶。 於 106 年 9 月30 日 17 時 30分許，在桃園市○○區○○路 00 號彰化銀行 ATM，匯款 29,985 元。 楊明諭之台灣企銀帳戶 000-000000000000號 106 年 9 月 30日 18 時 37 分許、 37 分許，在桃園市○○區○○路 00 號 1樓扎打銀行南崁分行 ATM，分別提領 2 萬、 1萬元。共提領 3萬元。 450元 9 張鈞瑋 詐騙集團成員於 106 年10 月 1 日 16 時 8 分許，撥打電話給張鈞瑋，佯稱三民書局客服，謊稱因內部工作人員疏失，誤設分期轉帳，須依指示操作取消，致使張鈞瑋誤信為真，陷於錯誤，依指示操作匯款至指定之帳戶。 於 106 年 10 月1 日 16 時 56 分許，在南投縣○○鎮○○路 0 號某統一超商中國信託商銀 ATM，匯款19,985 元。 楊明諭之台新銀行帳戶 000-00000000000000號 於 106 年 10月 1 日 17 時4 分許、 4 分許、 5 分許，在桃園市○○區○○路 00 號第一銀行桃園分行ATM，分別提 2萬、 2 萬、 1萬。共提領 3萬元。 450元 10 李大青 詐騙集團成員於 106 年9 月 30 日 18 時 26 分許，撥打電話給李大青，佯稱三民書局客服，因拍賣網購商品，賣家作業疏失，使李大青誤簽經銷代理，須依指示操作取消，致使李大清誤信為真，陷於錯誤，依指示操作匯款至指定之帳戶。 於 106 年 9 月30 日 18 時 41分許，在不詳地點ATM，匯款 29,989元。 楊明諭之台企銀帳戶 000-000000000000號 於 106 年 9 月30 日 18 時 48分許、 49 分許，在桃園市○○區○○路 00 號第一銀行桃園分行 ATM，分別提領 2 萬、 1 萬。共提領 3 萬元。 450元 11 楊淞棉 詐騙集團成員於 106 年10 月 1 日 16 時 24 分許，撥打電話給楊淞棉，佯稱三民書局客服，謊稱將楊淞棉誤設為批發商，須依指示操作取消，致使楊淞棉誤信為真，陷於錯誤，依指示匯款至指定之帳戶。 於 106 年 10 月1 日 16 時 57 分許，在屏東縣高樹鄉興中路某郵局ATM，匯款 29,989元。 楊明諭之台新銀行帳戶 000-00000000000000號 由被告沈得愷提領編號 9 被害人張鈞瑋所匯款項至楊明諭台新銀行帳戶之款項時，一併提領之。 同編號9 12 陳伯澐 詐騙集團成員於 106 年9 月 30 日 18 時 51 分許，撥打電話給陳伯澐，佯稱網路業者，謊稱誤設分期附款，須依指示操作取消，致使陳伯澐誤信為真，陷於錯誤，依指示匯款至指定之帳戶。 於 106 年 9 月30 日 19 時 1 分許、 5 分許、 9分許、 21 分許、31 分許，在某不詳 ATM，分別匯款29,989 、 100 、13,123 、 185 元、 16,985 元。 楊明諭之中華郵政帳戶 000-00000000000000號 於 106 年 9 月30 日 19 時 28分許、 29 分許、 37 分許、45 分許，在桃園市○○區○○路 0 段 000 號錦興郵局 ATM，分別提領 6 萬、 2 萬 3 千、1 萬 7 千、 1萬 7 千。共提領 11 萬 7 千元。 1,755 元 13 張瑋剛 詐騙集團成員於 106 年9 月 30 日 19 時 20 分許，撥打電話給張瑋剛，佯稱三民書局網路賣家，謊稱因內部工作人員疏失，誤設多筆訂單，須依指示操作取消，致使張瑋剛誤信為真，陷於錯誤，依指示操作匯款至指定帳戶。 於 106 年 9 月30 日 19 時 58分許，在桃園市○○區○○路 00000號某郵局 ATM，匯款 29,983 元。 楊明諭之華南銀行帳戶 000-000000000000號 於 106 年 9 月30 日 20 時 6分許、 7 分許，在桃園市○○區○○路 000號元大商銀南崁分行，分別提領2 萬、 9,700元。共提領 2萬 9,700 元 445元 14 林羽謙 詐騙集團成員於 106 年9 月 30 日 16 時 39 分許，撥打電話給林羽謙，佯稱樂聲影城，謊稱內部工作人員疏失，將先前上網購買電影票，誤設為團體套票，須依指示操作取消，致使林羽謙誤信為真，陷於錯誤，依指示匯款至指定之帳戶。 於 106 年 9 月30 日 19 時 21分許、 30 分許，在不詳 ATM，分別匯款 29,987 元、17,000元。 楊明諭之中華郵政帳戶 000-00000000000000號 由被告沈得愷提領編號 12 被害人陳伯澐所匯款項至楊明諭中華郵政帳戶之款項時，一併提領之。 同編號12 15 李後崇 詐騙集團成員於 106 年9 月30日19時27分許，撥打電話給李後崇，佯稱百威旅社客服，謊稱因網路系統故障，造成重複訂購行程，須依指示操作取消，致使李後崇誤信為真，陷於錯誤，依指示匯款至指定之帳戶。 於 106 年 9 月30 日 20 時 23分許，在臺北市○○區○○路 00 號國泰世華銀行某ATM，匯款 3,997元。 楊明諭之華南銀行帳戶 000-000000000000號 106 年 9 月 30日 20 時 34 分許、 34 分許，在桃園市○○區○○路 0000 號國泰世華銀行同德分行 ATM，分別提領 2 萬、1 萬 8 千元。共提領 3 萬 8千元。 570元 16 魏巧楹 詐騙集團成員於 106 年9 月 30 日 15 時 1 分許，撥打電話給魏巧楹，佯稱三民書局客服，謊稱因送貨人員搞錯簽名，將魏巧楹誤設為經銷商，須依指示操作取消，致使魏巧楹誤信為真，陷於錯誤，依指示匯款至指定之帳戶。 於 106 年 9 月30 日 17 時 8 分許、 11 分許、14分許，在某ATM自動櫃員機，分別匯款29,985、9,985 、18,985元。 楊明諭之三信商銀帳戶 000-0000000000號 於 106 年 9 月30 日 17 時 12分許、 13 分許、 20 分許，在桃園市○○區○○路 000 號山銀行南崁分行ATM，分別提領2 萬、 1 萬 9千、 1 萬9,700元。共提領 5萬 8,700元 880元 總計      12,613元